臺灣高等法院刑事裁定
109年度矚上訴字第3號
上  訴  人  臺灣桃園地方檢察署檢察官
上  訴  人  
即  被  告  孫一鳴


選任辯護人  林詠嵐律師
            黃重鋼律師
            洪煜盛律師
上  訴  人  
即  被  告  蔡依仁


選任辯護人  許育誠律師
            楊尚訓律師
            林拔群律師
上列被告等因違反貪污治罪條例等案件，前經限制出境、出海，
本院裁定如下：
    主  文
孫一鳴、蔡依仁自民國一百一十一年一月二十一日起均延長限制
出境、出海捌月。
    理  由
一、上訴人即被告孫一鳴、蔡依仁（下稱被告2人）因違反貪污
    治罪條例等案件，前經原審法院認為其等犯罪嫌疑重大，有
    刑事訴訟法第93條之2第1項第2款之事由，且有限制出境、
    出海之必要，爰依刑事訴訟法第93條之3第2項、刑事訴訟法
    施行法第7條之11第2項規定，重為處分而命自民國109年1月
    21日起繼續限制出境、出海8月，嗣經本院於同年9月14日裁
    定自同年月21日起及110年5月17日裁定自同年月21日起均延
    長限制出境、出海8月在案。
二、按審判中限制出境、出海每次不得逾8月，犯最重本刑為有
    期徒刑10年以下之罪者，累計不得逾5年；其餘之罪，累計
    不得逾10年，刑事訴訟法第93條之3第2項後段定有明文。
三、茲前開期間將於111年1月20日屆滿，本院審核相關卷證，並
    給予被告2人及其等辯護人陳述意見之機會後，認被告2人涉
    犯前開罪名，犯罪嫌疑重大，且經原審法院於109年2月26日
    分別判處罪刑，檢察官及被告2人均提起上訴，目前尚在本
    院審理中，足認被告2人所涉罪責非輕，參以被訴重罪、被
    判重刑常伴有逃亡之高度可能，此乃趨吉避凶、脫免刑責、
    不甘受罰之基本人性，是被告2人逃匿我國境外規避審判及
    刑罰執行之可能性甚高，故本院認確有相當理由足認被告2
    人有逃亡之虞，尚存有刑事訴訟法第93條之2第1項第2款之
    事由。另依比例原則衡酌被告2人倘出境後未再返回我國境
    內接受審判或執行，將嚴重損害國家追訴犯罪之公共利益，
    及限制出境、出海對被告2人個人居住及遷徙自由權之影響
    非甚大，實未逾必要程度。至被告蔡依仁及其辯護人雖辯稱
    ：被告蔡依仁遭限制出境迄今之期間，均全力配合出庭應訊
    ，以協助法院發現真實，被告蔡依仁並無逃亡之意，且有出
    境工作之需求，希望可以解除限制出境、出海。惟查，被告
    蔡依仁每次開庭均到庭，本係其在訴訟程序進行中依法所應
    遵行事項，現本案尚在審理之際，實難憑此遽認被告蔡依仁
    面臨重罪處罰之際，絕無逃亡境外、脫免刑責之可能，至其
    所謂限制出境影響其工作等語，僅屬一般個人事由，均難以
    撼動上開逃亡可能性所由生之人性因素，況本院業已依據比
    例原則衡酌國家追訴犯罪之公共利益及被告蔡依仁之居住、
    遷徙自由私益，未見有比例失衡之情形發生。
四、綜上所述，本院認被告2人限制出境、出海之原因及必要性
    均仍存在，有繼續限制出境、出海之必要，爰裁定如主文所
    示。　
五、據上論斷，應依刑事訴訟法第93條之3第2項，裁定如主文。
    　　
中　　華　　民　　國　　111 　年　　1 　　月　　13　　日
                  刑事第二庭    審判長法　官  遲中慧
                                      法　官  楊志雄
                                      法　官  邱筱涵
以上正本證明與原本無異。
如不服本裁定，應於收受送達後五日內向本院提出抗告狀。
                                      書記官  鄭巧青
中　　華　　民　　國　　111 　年　　1 　　月　　13　　日